【裁判字號】    88,自,367
【裁判日期】    890111
【裁判案由】    搶奪等
【裁判全文】
臺灣高雄地方法院刑事判決                          八十八年度自字第三六七號
    自訴人  丁○○
    自訴
    代理人  戊○○○
    被  告  辛○○
    被  告  乙○○
    被  告  庚○○
    選  任  吳建勛
辯護人  王進勝律師
            游雪莉律師
右列被告因搶奪等案件，經自訴人提起自訴，甲○判決如左:
    主  文
辛○○無罪。
乙○○、庚○○被訴竊盜部分無罪，其餘被訴部分自訴不受理。
    理  由
壹、自訴意旨略以：
一、辛○○、乙○○、庚○○三人，基於共同之犯意聯絡，於八十四年底某日，至丁○○之高雄縣美濃鎮○○路○段五五一號，竊取修車用之空壓機、手工具、應收
    票據、土地讓渡書及其他重要文件等物，丁○○並曾於八十五年一月十二日至高
    雄縣警察局旗山分局中壇派出所報案。辛○○、乙○○、庚○○三人涉嫌共犯刑
    法上之竊盜罪嫌。
二、辛○○、乙○○、庚○○三人，基於共同之犯意聯絡，於八十五年四月三日上午
    九時許，至高雄縣美濃鎮○○路○段五五一號，未得丁○○之許可強行搬走推土
    機一台、卡車引擎六具、傳動軸一組、車床一台、工具一批，用以抵償邱貴星（
    丁○○之子）於生前因參加乙○○、庚○○之互助會而積欠乙○○、庚○○之死
    會會款新台幣（下同）二十八萬元，而認辛○○、乙○○、庚○○涉犯刑法上第
    三百零四條第一項之強制罪。
貳、辛○○、乙○○、庚○○被訴竊盜部分均無罪：
一、自訴人指被告辛○○、乙○○、庚○○三人竊盜，係以乙○○嗣後於調解時曾提
    出該紙土地讓渡書交還丁○○，及證人己○○曾見有人至自訴人家中行竊為證。
    訊據被告三人均矢口否認犯罪，乙○○並稱該土地讓渡書係邱貴星於生前交予伊
    ，用以擔保所積欠之會款債務等語。
二、經查：
    （一）、丁○○雖曾於八十五年一月九日十二時中壇派出所報案失竊，經警製作
            筆錄後送旗山分局刑事組偵辦，惟因事隔多年，旗山分局已無法尋獲該
            份筆錄，此有旗山分局八十八年十二月十八日旗警刑字第三二四四五號
            函附卷可佐。又己○○於甲○證稱：伊於八十四年農曆八月十五日中秋
            節過後約二十餘日前往丁○○住處欲製作神明之衣服，抵達時丁○○不
            在家，伊只見一位矮矮的男子在丁○○之家中翻東西，但伊並未看見該
            男子之面貌，不能肯定是否為辛○○、乙○○、庚○○三人，當時門外
            停有一輛暗青色的轎車，屋內只有該名男子，除此屋內、屋外均無有其
            他人等語（參甲○八十八年九月三十日筆錄）。是證人己○○既未看清
            楚，則其證詞自難採為不利於被告之證據。
    （二）、丁○○自稱失竊多項物品，然除土地讓渡書外，均未自被告處起獲。且
            自訴代理人戊○○○亦稱發現有人到家中翻東西時仍不知土地讓渡書不
            見，是事後到八十五年一月十二日報案前才發現不見等語，而土地讓渡
            書係邱貴星於生前交予乙○○，亦經證人丙○○證述在卷（參甲○八十
            八年十一月十一日筆錄），而參諸邱貴星於生前積欠乙○○會款，故證
            人所述應堪採信。況且若土地讓渡書係被告所竊取，則被告又豈有主動
            交還予自訴人之理。
    綜上所述，甲○並無證據證明被告三人行竊，自訴人又能提出其他證據，稽諸上
    開說明，自應諭知被告無罪之判決。
參、乙○○、庚○○被訴不受理部分：
一、按同一案件，經檢察官終結偵查者，不得再行自訴，又不得提起自訴而提起者，
    應諭知不受理之判決，刑事訴訟法第三百二十三條第一項及第三百三十四條分別
    定有明文，
三、本件自訴人自訴被告乙○○、庚○○之右開壹之二所示之犯罪事實，前經自訴人
    向臺灣高雄地方法院檢察署檢察官提出告訴，並經檢察官於八十七年十一月三十
    日終結偵查處分不起訴（八十七年偵字第二○三三五號），經再議後，由台灣高
    等法院高雄分院檢察署駁回再議確定（八十八年議字第三六二號）
四、自訴人對同一案件，於檢察官終結偵查後之八十八年七月七日再行自訴，依照前
    開說明，爰應就乙○○、、庚○○被訴如右開壹之二所示之犯罪事實，諭知不受
    理之判決。
肆、辛○○被訴壹之二所示部分無罪：
一、自訴人前於八十七年偵字第二○三三五號案件，並未以辛○○為被告，嗣於該案
    不起訴處分後，又未提出任何新的證據，即再提起本件自訴。訊據被告辛○○則
    堅決否認犯罪，辯稱：搬取物品前曾衍得丁○○同意等語。
二、經查，辛○○於另案八十七年偵字第二○三三五號案件中證稱「乙○○、庚○○
    曾同意以機器抵債，乙○○、庚○○前往搬取時丁○○夫婦亦在場，並未反對」
    等語，當日庭訊時丁○○並未對此證言有何異議，且陳稱並無其他證據可供調查
    ，（參八十七年偵字第二○三三五號案八十七年十一月十九日筆錄），是堪信辛○○之說詞應可採信，自訴人於不起訴處分後再將另案之證人辛○○改列為被告
    提起本件自訴，復又能提出任何不利於被告證據，稽諸上開說明，自應就辛○○
    被訴壹之二所示部分諭知無罪之判決。
據上論結，依刑事訴訟法第三百二十三條第一項、第三百三十四條、第三百四十三條
、第三百零一條第一項前段，判決如主文。
中      華      民      國    八十九    年      一      月      十一    日
                                    臺灣高雄地方法院刑事第六庭
                                        法  官  洪碩垣
右正本證明與原本無異。
如不服本判決，應於判決送達後十日內，向甲○提出上訴狀。
                                        書記官  高惠珠
中      華      民      國    八十九    年      一      月      十九    日


司法院資訊處製作；財團法人民間司法改革基金會備份。
